# 分回投资收益大于已确认投资收益的处理

提问人：快枪 时间：2015-09-23 22:40:26
似乎有个印象，成本法下，如果累计分配的现金股利超过了投资以后到上年度累计实现的净利润的分额，超过部分确认为成本冲回权益法下，累计收到的现金股利超过投资以后已经确认的投资收益的金额部分确认成本明细的冲减
新准则中好象没看到有这样的规定。

回答人：chenyiwei
你说的第一条自 2009 年 1 月 1 日起废止，被《企业会计准则解释第 3 号》第一条所取代。

提问人：快枪 时间：2015-09-23 22:35:36
长期股权投资准则第十一条 投资方取得长期股权投资后，应当按照应享有或应分担的被投资单位实现的净损益和其他综合收益的份额，分别确认投资收益和其他综合收益，同时调整长期股权投资的账面价值；投资方按照被投资单位宣告分派的利润或现金股利计算应享有的部分，相应减少长期股权投资的账面价值； 如果分回的利润大于已确认的投资收益，是不是仍然只冲减“长期股权投资——投资收益”?

回答人：chenyiwei
可以这样理解。

提问人：快枪 时间：2015-09-24 00:00:10
陈老师，关于权益法下收到被投资方的现金股利或利润， 2006 版的准则讲解说：自被投资单位取得的现金股利或利润超过已确认的投资收益部分，但未超过投资以后被投资单位实现的账面利润中本企业享有的份额部分，应作为投资收益处理。
自被投资单位取得的现金股利或利润超过已确认的投资收益，同时也超过了投资以后被投资单位实现的账面利润中本企业享有的份额部分，该部分金额作为投资成本的收回。
在 2008 和 2010 版的讲解中，第一段已删去，那么自被投资单位取得的现金股利或利润超过已确认的投资收益部分，但未超过投资以后被投资单位实现的账面利润中本企业享有的份额部分，是否不确认投资收益，而是继续冲减“长期股权投资——损益调整”，该明细科目为负数？
而如果自被投资单位取得的现金股利或利润同时也超过了投资以后被投资单位实现的账面利润中本企业享有的份额，超过部分是否还是冲减投资成本？
新准则中对这两部分似乎都未涉及啊。

回答人：chenyiwei
没有明确规定。从经济实质上说，自被投资单位取得的现金股利或利润超过已确认的投资收益部分，在权益法下，应作为成本收回，冲减投资成本而不是损益调整。

提问人：快枪 时间：2015-09-26 22:40:47
继续请教各位老师： 自被投资单位取得的现金股利或利润超过已确认的投资收益但未超过投资以后被投资单位实现的账面利润中本企业享有的份额部分；自被投资单位取得的现金股利或利润超过已确认的投资收益，同时也超过了投资以后被投资单位实现的账面利润中本企业享有的份额部分，现在究竟应如何处理呢？

回答人：chenyiwei
确认收益＋减值测试。见《企业会计准则解释第 3 号》第一条。